【裁判字號】    97,上訴,3613
【裁判日期】    971008
【裁判案由】    毒品危害防制條例
【裁判全文】
臺灣高等法院刑事判決                97年度上訴字第3613號
上  訴  人  臺灣板橋地方法院檢察署檢察官
被      告  甲○○
                    （另案於臺灣臺北監獄臺北分監執行中）
選任辯護人  楊久弘律師
被      告  丙○○
指定辯護人  本院公設辯護人乙○○
上列上訴人因被告等違反毒品危害防制條例案件，不服臺灣板橋
地方法院97年度訴字第604號，中華民國97年6月26日第一審判決
（起訴案號：臺灣板橋地方法院檢察署96年度偵字第29971號、
96年度毒偵字第9345號、97年度毒偵字第145號、97年度毒偵字
第146號），提起上訴，本院判決如下：
    主  文
上訴駁回。
    事  實
一、甲○○於民國（下同）88年間因販賣第二級毒品未遂罪，經
    原審法院以88年度訴字第1631號判處有期徒刑1年10月，緩
    刑3年確定。又因施用毒品案件，經原審法院先後以88年度
    毒聲字第2455號、89年度毒聲字第1557號裁定送觀察、勒戒
    後，均認無繼續施用毒品之傾向，由臺灣板橋地方法院檢察
    署檢察官分別於88年1月30日、89年3月31日各以88年度偵字
    第1746號、89年度毒偵緝字第172號為不起訴處分確定。於9
    0年間再因施用毒品案件，經原審法院以90年度毒聲字第159
    3號裁定令入戒治處所施以強制戒治，於90年11月26日停止
    戒治，所餘期間付保護管束，而於91年4月10日期滿，該次
    施用毒品犯行，另經原審法院以90年度易字第2068號判處有
    期徒刑7月確定，前開緩刑宣告則遭撤銷。於91年間復因施
    用毒品案件，經原審法院以91年度毒聲字第2313號裁定送強
    制戒治，於92年7月25日強制戒治執行完畢，並經原審法院
    以91年度訴字第2033號判處有期徒刑10月、8月，應執行有
    期徒刑1年4月確定。前開有期徒刑7月、1年4月及上開緩刑
    經撤銷後之有期徒刑1年10月部分經接續執行，於95年4月6
    日因縮短刑期假釋出監付保護管束，甫於96年1月7日保護管
    束期滿，所餘刑期以已執行論（本件構成累犯）。甲○○猶
    不知悔改，基於施用第一級毒品海洛因及第二級毒品甲基安
    非他命之犯意，先於96年11月14日，在臺北縣土城市○○路
    ○段260巷24號4樓住處內，以將海洛因與甲基安非他命混合
    置於香菸內燃燒吸食煙氣之方式，同時施用第一級毒品海洛
    因及第二級毒品甲基安非他命1次，嗣於翌（15）日下午1時
    許，為警在臺北縣新莊市○○○路247號前查獲，並扣得其
    所有欲供施用之第一級毒品海洛因13包（合計淨重1.33公克
    ）、第二級毒品甲基安非他命9包（驗餘毛重共7.68公克）
    及預備供施用毒品使用之分裝袋13個。復於96年12月18日中
    午12時許，在臺北縣土城市○○路20巷23號4樓住處內，以
    同前方式，同時施用第一級毒品海洛因及第二級毒品甲基安
    非他命1次。
二、丙○○前因施用毒品案件，經原審法院以89年度毒聲字第11
    9號裁定送觀察、勒戒後，認有繼續施用毒品之傾向，經原
    審法院以89年度毒聲字第458號裁定令入戒治處所施以強制
    戒治，嗣經原審法院以89年度毒聲字第4565號裁定停止戒治
    ，所餘期間付保護管束，詎其於保護管束期間內再施用毒品
    而違反保護管束應遵守事項情節重大，經原審法院以89年度
    毒聲字第6632號裁定撤銷停止戒治，再令入戒治處所施以強
    制戒治，於90年7月27日戒治執行完畢釋放出所，並由臺灣
    板橋地方法院檢察署檢察官以90年度戒毒偵字第530號為不
    起訴處分確定。又因施用毒品案件，經原審法院先後以93年
    度訴字第138號判處應執行有期徒刑9月及以95年度訴字第66
    7號判處有期徒刑10月確定，二者接續執行，甫於96年4月30
    日縮刑期滿執行完畢（本案構成累犯）。丙○○仍不知悔改
    ，基於施用第一級毒品海洛因及第二級毒品甲基安非他命之
    犯意，先於96年12月18日上午7時許，在臺北縣土城市○○
    路20巷23號4樓住處內，以將海洛因用水稀釋後置入針筒內
    注射之方式，施用海洛因1次。復於同日某時，在同址以將
    甲基安非他命置入玻璃球內燒烤吸食其煙霧之方式，施用甲
    基安非他命1次。
三、嗣於96年12月18日下午4時許，甲○○與丙○○在臺北縣土
    城市○○街88巷口一同為警查獲，並在甲○○身上扣得帳冊
    1本，在丙○○身上扣得其所有供施用毒品使用之分裝勺2支
    、其與甲○○共有欲供施用之第一級毒品海洛因12包（合計
    淨重1.93公克）、甲基安非他命1包（驗餘毛重0.4588公克
    ，驗餘淨重0.1788公克）、及與本案施用毒品犯行無涉之現
    金新臺幣（下同）45000元、行動電話2支（含0000000000號
    、0000000000號SIM卡各1片）、帳冊1本。
四、案經臺北縣政府警察局土城分局報請臺灣板橋地方法院檢察
    署檢察官偵查起訴。
    理  由
壹、程序部分
一、按被告以外之人於審判外之言詞或書面陳述，除法律規定者
    外，不得作為證據，刑事訴訟法第159 條第1 項定有明文。
    查丙○○於警詢時之陳述就被告甲○○而言，甲○○於警詢
    中之陳述就被告丙○○而言，均屬被告以外之人於審判外之
    陳述，核屬傳聞證據，被告甲○○、丙○○之辯護人於原審
    法院97年3月28日準備程序期日，復皆爭執上列共同被告於
    警詢陳述之證據能力（見原審卷第80頁），而檢察官亦未依
    刑事訴訟法第159條之3所規定證明其具有可信之特別情況之
    例外得為證據之情形，依前規定，被告丙○○、甲○○於警
    詢之陳述，不得作為認定被告犯罪之證據。
二、按被告以外之人於偵查中向檢察官所為之陳述，除顯有不可
    信之情況者外，得為證據，刑事訴訟法第159條之1第2項定
    有明文。查甲○○、丙○○於偵查中以證人身分具結向檢察
    官所為之證述及其2人以被告身分向檢察官所為之陳述，均
    查無證據證明有何顯不可信之情況，且甲○○、丙○○於原
    審法院審理中，俱業以證人身分到庭具結作證，並接受公訴
    人及辯護人之交互詰問，被告之詰問權已獲確保，依照前揭
    規定及最高法院96年度台上第3527號、96年度台上字第4064
    號判決意旨，甲○○、丙○○於偵查中之陳述，均得作為本
    案之證據。
三、另本件認定事實所引用之卷內文書證據及物證之證據能力部
    分，並無證據證明係公務員違背法定程序所取得，檢察官、
    被告及被告辯護人於原審及本院亦均未主張排除前開物證之
    證據能力，且迄於原審及本院言詞辯論終結前均未表示異議
    ，本院經審酌前開物證並非公務員違背法定程序所取得，亦
    無刑事訴訟法第159條之4顯有不可信之情況，故上揭物證均
    有證據能力，均核先敘明。
貳、實體部分
一、被告甲○○如事實欄一、所示2次施用毒品之犯罪事實，業
    據被告甲○○於原審法院審理時坦承不諱。又被告甲○○於
    96年11月15日下午2時52分許及96年12月18日晚間9時15分許
    為警查獲後所採集之尿液經送檢驗結果，均呈海洛因代謝物
    嗎啡類陽性及甲基安非他命類陽性反應，有臺灣檢驗科技股
    份有限公司96年12月5日及97年1月2日濫用藥物尿液檢驗報
    告各1紙附卷可稽（見96年度毒偵字第9345號偵查卷第39頁
    、97年度毒偵字第145號偵查卷第47頁）。被告甲○○先後2
    次施用毒品之犯行，復分別有被告甲○○自承欲供施用之第
    一級毒品海洛因13包（合計淨重1.33公克）、第二級毒品甲
    基安非他命9包（驗餘毛重共7.68公克）、分裝袋13個及海
    洛因12包（合計淨重1.93公克）、甲基安非他命1包（驗餘
    毛重0.4588公克，驗餘淨重0.1788公克）扣案可稽，並有法
    務部調查局96年12月11日調科壹字第09623082140號、97年1
    月15日調科壹字第09723004030號鑑定書、臺灣檢驗科技股
    份有限公司96年12月5日濫用藥物檢驗報告、交通部民用航
    空局醫務中心97年1月3日航藥鑑字第0970048毒品鑑定書各1
    份在卷可佐（見96年度毒偵字第9345號偵查卷第37頁、第38
    頁、96年度偵字第29971號偵查卷第138頁、第139頁）。而
    第一級毒品海洛因及第二級毒品安非他命之施用方式，依施
    用者之使用習慣而有所不同，並無一定模式可循。依法務部
    調查局以往鑑定之經驗，曾發現海洛因與甲基安非他命摻雜
    之案例，由此研判確有將二者合併施用之可能（法務部調查
    局93年9月調科壹字第09300366970號函、行政院衛生署管制
    藥品管理局93年9月6日管檢字第0930008112號函可資參照）
    ，足認被告甲○○之自白與事實相符。再被告甲○○有事實
    欄所示之施用毒品前科，復有本院被告全國前案紀錄表存卷
    可參，其於強制戒治執行完畢釋放後，5年內再犯本件先後
    2次同時施用第一級、第二級毒品之罪，事證明確，洵堪認
    定。
二、被告丙○○如事實欄二、所示2次施用毒品之犯罪事實，業
    據被告丙○○於原審法院審理中坦承不諱。又被告丙○○於
    96年12月18日傍晚6時55分許為警查獲後所採集之尿液經送
    檢驗結果，確呈海洛因代謝物嗎啡類陽性及甲基安非他命類
    陽性反應，有臺灣檢驗科技股份有限公司97年1月2日濫用藥
    物檢驗報告1紙附卷可稽（見97年度毒偵字第146號偵查卷第
    54頁），復有被告丙○○自承欲供施用之第一級毒品海洛因
    12包（合計淨重1.93公克）、第二級毒品甲基安非他命1包
    （驗餘毛重0.4588公克，驗餘淨重0.1788公克）及分裝勺2
    支扣案足佐，並有前述法務部調查局97年1月15日調科壹字
    第09723004030號鑑定書及交通部民用航空局醫務中心97年1
    月3日航藥鑑字第0970048毒品鑑定書各1份在卷為憑（見96
    年度偵字第29971號偵查卷第138頁、第139頁）。再被告丙
    ○○有事實欄所示之施用毒品前科，有本院被告全國前案紀
    錄表在卷為憑，其於強制戒治執行完畢釋放後5年內，復因
    施用毒品案件而經法院判處罪刑確定後，再為本件先後2次
    分別施用第一級、第二級毒品之罪，事證明確，已非毒品危
    害防制條例第20、23條所定之「初犯」或「5年後再犯」情
    形（最高法院95年度第7次刑事庭會議紀錄參照），自應依
    法論科。
三、按海洛因、甲基安非他命分別係毒品危害防制條例第2條第2
    項第1款、第2款所稱之第一級、第二級毒品，核被告甲○○
    如事實欄一、所為，係犯上開條例第10條第1項之施用第一
    級毒品罪及同條第2項之施用第二級毒品罪。被告甲○○持
    有第一級毒品海洛因、第二級毒品甲基安非他命之行為，均
    為其施用之高度行為所吸收，不另論罪。被告甲○○以一行
    為同時施用第一級毒品及第二級毒品，而觸犯數罪名，為想
    像競合犯，應從一重之施用第一級毒品罪處斷。其先後2次
    施用毒品之犯行，犯意個別，行為分殊，應予分論併罰。被
    告丙○○如事實欄二、所為，係犯上開條例第10條第1項之
    施用第一級毒品罪及同條第2項之施用第二級毒品罪。被告
    丙○○持有第一級毒品海洛因、第二級毒品甲基安非他命之
    行為，均為其施用之高度行為所吸收，不另論罪。被告丙○
    ○所犯上開二罪，犯意個別，行為互殊，應予分論併罰。被
    告2人各有如事實欄所示之犯罪科刑執行情形，有前引本院
    被告全國前案紀錄表可佐，被告均於有期徒刑執行完畢後5
    年內，故意再犯本件有期徒刑以上之罪，為累犯，均應依刑
    法第47條第1項之規定加重其刑。
四、原審以被告2人罪證明確，引用毒品危害防制條例第10條第1
    項、第2項，刑法第11條前段、第55條、第47條第1項、第51
    條第5款之規定，並審酌被告2人之素行、生活狀況、犯罪之
    手段、動機、危害程度及犯後坦承犯行之態度等一切情狀，
    就被告甲○○2次施用第一級毒品部分，分別量處有期徒刑
    11月，並定應執行刑為有期徒刑1年7月；就被告丙○○施用
    第一級毒品部分，量處有期徒刑10月，施用第二級毒品部分
    ，量處有期徒刑5月，並定應執行刑為有期徒刑1年，復敘明
    扣案之海洛因共25包（共淨重3.26公克）、甲基安非他命共
    10包（驗餘毛重共8.1388公克）為查獲之第一級、第二級毒
    品，且因該等海洛因及甲基安非他命之包裝袋與其內之毒品
    難以完全析離，故扣案之海洛因25包、甲基安非他命10包，
    不問屬於犯人與否，皆應依毒品危害防制條例第18條第1項
    前段規定沒收銷燬之；扣案之分裝袋13個，為被告甲○○所
    有預備供其犯前述96年11月14日施用毒品犯行所用之物，此
    據被告甲○○於原審法院審理時供承在卷；另扣案之分裝勺
    2支，則係被告丙○○所有供其犯本件施用第一級、第二級
    毒品所用之物，亦經被告丙○○於警詢中供述無訛（見96年
    度偵字第29971號偵查卷第22頁），核與被告甲○○於原審
    法院審理中之陳述（見原審卷第78頁）相符，該等扣案物品
    ，爰均依刑法第38條第1項第2款、第3項之規定宣告沒收；
    至扣案之現金45000元、行動電話2支（含SIM卡2片）及帳冊
    2本，因俱與本案被告2 人施用毒品之犯行無何直接關聯，
    而不為沒收之諭知，認事用法，核無不合。
五、公訴意旨另以：被告甲○○與丙○○明知海洛因及甲基安非
    他命分屬毒品危害防制條例第2條第1項第1、2款所規定之第
    一、二級毒品，未經許可不得為販賣、意圖販賣而持有等行
    為，竟基於共同之犯意聯絡，於96年12月17日由被告甲○○
    與丙○○共同在臺北縣土城工業區附近之統一便利超商前，
    以2萬元代價向綽號「苦瓜」之年籍姓名不男子購買第一級
    毒品海洛因1包，並無償自「苦瓜」處取得第二級毒品甲基
    安非他命1小包後，即萌生將購入之毒品另行販賣他人以牟
    利之意圖，並於當日晚間由被告甲○○在臺北縣新莊市友人
    住處將購得之海洛因分裝為12小包後，再推由被告丙○○隨
    身攜帶上開毒品。然未及出售，即於96年12月18日16時許，
    為警在臺北縣土城市○○街88巷口查獲，並在被告丙○○身
    上扣得第一級毒品海洛因12包（淨重共1.93公克）、第二級
    毒品甲基安非他命1包（驗餘淨重0.1788公克）、分裝勺2支
    ，並在被告甲○○、丙○○身上各扣得其等所有，用以聯絡
    「苦瓜」或其他施用毒品人士之行動電話2具（分別插入使
    用0000000000、0000000000號SIM卡）及帳本各1本，因認被
    告2人共同涉犯毒品危害防制條例第5條第1項、第2項之意圖
    販賣而持有第一級、第二級毒品罪嫌等語。
  (一)按犯罪事實應依證據認定之，無證據不得認定犯罪事實，刑
    事訴訟法第154條第2項定有明文。次按認定不利於被告之事
    實，須依積極證據，茍積極之證據本身存有瑕疵而不足為不
    利於被告事實之認定，即應為有利於被告之認定，更不必有
    何有利之證據。又事實之認定應憑證據，如未能發現相當證
    據，或證據不足以證明，自不能以推測或擬制之方法，為裁
    判基礎（最高法院30年上字第816號判例意旨、40年臺上字
    第86號判例意旨參照）。
  (二)公訴意旨認被告2人共同涉犯意圖販賣而持有第一級、第二
    級毒品之犯行，無非係以被告2人於偵查中之陳述、扣案之
    海洛因12包（共淨重1.93公克）、甲基安非他命1包（驗餘
    淨重0.1788公克）、帳冊2本、行動電話2具及電話通聯紀錄
    等件資為論據。訊據被告2人固均坦承有施用及持有前述海
    洛因與甲基安非他命之犯罪事實，惟均否認有意圖販賣而持
    有第一級、第二級毒品之犯行，辯稱：96年12月18日下午為
    警查扣之海洛因12包、甲基安非他命1包，係供其等吸食所
    用，其等並無販賣之意圖等語。而按販賣毒品罪，係行為人
    明知其為毒品，意圖營利，而將毒品購入或賣出，有一於此
    ，其犯罪即屬完成，不必二者兼備；此與意圖販賣而持有毒
    品罪，係指行為人以意圖販賣營利以外之原因而持有毒品，
    其後始起意營利販賣者（例如因為他人之贈與或寄藏而持有
    ，嗣後始起意為販賣者而言），並不相同，此有最高法院92
    年臺上字第67號判決意旨可資參照。又持有海洛因、甲基安
    非他命之原因不一，或供己施用，或受託保管而持有、或用
    以轉讓，是以公訴意旨認被告成立共同意圖販賣而持有第一
    級、第二級毒品罪，除須證明被告持有扣案毒品外，並須證
    明被告係基於販賣營利以外之原因而持有扣案毒品，且於其
    後始起意營利販賣，始屬相當。經查：
    (1)被告甲○○、丙○○於96年12月18日下午4時許為警查獲
      後，其等經採集之尿液經送檢驗結果，均呈現海洛因代謝
      物嗎啡類陽性及甲基安非他命類陽性反應，其2人於96年
      12月18日當日施用海洛因、甲基安非他命之犯行，均堪認
      定等情，業經詳述如前。又被告2人分別有事實欄所述之
      施用毒品前科，亦有本院被告前案紀錄表各1份可佐，足
      認被告自88、89年迄今，均已先後多次因施用毒品犯行而
      接受觀察勒戒、強制戒治或經法院判刑確定；被告甲○○
      於原審法院審理中，陳稱其每天皆施用毒品，一天施用海
      洛因及甲基安非他命3、4次（見原審卷第111頁），被告
      丙○○於偵查及原審法院審理中，亦供陳其每天施用毒品
      ，一天施用海洛因4、5次（見原審卷第115頁、96年度偵
      字第29971號偵查卷第142頁），參以被告於96年12月18日
      為警查扣之海洛因合計僅淨重1.93公克、甲基安非他命驗
      餘淨重更僅有0.1788公克，數量甚微，以被告2人施用毒
      品之頻率、次數及長期施用毒品之前科觀之，尚難認該等
      扣案毒品除滿足被告日常施用之需求外，尚有足量可資販
      賣他人，足證被告2人於原審及本院審理中一致供稱前開
      扣案毒品乃供其等一同施用等情，應非子虛。
    (2)次按被告或共犯之自白，不得作為有罪判決之唯一證據，
      仍應調查其他必要之證據，以察其是否與事實相符，刑事
      訴訟法第156條第2項定有明文。此規定之立法目的乃欲以
      補強證據擔保自白之真實性；亦即以補強證據之存在，藉
      之限制自白在證據上之價值。而所謂補強證據，則指除該
      自白本身外，其他足資以證明自白之犯罪事實確具有相當
      程度真實性之證據而言。雖其所補強者，非以事實之全部
      為必要，但亦須因補強證據與自白之相互利用，而足使犯
      罪事實獲得確信者，始足當之（最高法院74年台覆字第10
      號判例意旨可供參考）。被告甲○○於96年12月19日內勤
      檢察官偵訊及原審法院羈押訊問時，固以被告身分供述及
      以證人身分證述：丙○○身上被扣得之毒品係伊向「游仔
      」買的，是要自己吸食，如果有人要買，也會賣給他。是
      伊1個人要賣海洛因及安非他命，買主無論是打給伊或打
      到丙○○的0000000000號之電話，都是要找伊買的等語（
      見96年度偵字第29971號偵查卷第82頁至第84頁、96年度
      聲羈字第1265號卷第4頁）；被告丙○○於同日內勤檢察
      官偵訊時，則以被告身分供述及以證人身分證述：扣案之
      毒品是伊於96年12月17日向「苦瓜」買的，伊帶毒品是因
      為伊朋友會向伊買，所以伊才會分裝成1小包。伊與甲○
      ○一同賣海洛因，沒有賣安非他命，只是買毒品時伊自己
      去買等語（見96年度偵字第29971號偵查卷第81頁至第82
      頁）。惟就本件警方於被告丙○○身上查扣之前開毒品，
      究係被告甲○○向「游仔」或被告丙○○向「苦瓜」購得
      ，被告甲○○究係1人意圖販賣毒品或與被告丙○○共同
      意圖販賣毒品，被告究係販賣海洛因或甲基安非他命，被
      告甲○○、丙○○之前開自白及證述已有不一；且被告甲
      ○○、丙○○於其後偵查、原審及本院審理中，均一致改
      稱前開扣案之毒品乃為供其等吸食所需，則被告於96年12
      月19日所為前開供述之真實性，顯屬可疑。
    (3)又依起訴意旨觀之，公訴人既認被告2人係共同涉犯意圖
      販賣而持有第一級、第二級毒品罪，且認扣案之前開海洛
      因、甲基安非他命乃被告2人於96年12月17日共同向「苦
      瓜」購得及無償取得，依前開說明，公訴人顯係認被告2
      人於購入毒品之初並無販賣意圖，其後始萌生販賣毒品之
      意圖，惟被告2人於取得前開海洛因及甲基安非他命後，
      如何於短短1日內另行起意意圖販賣毒品，被告2人是否有
      向外積極聯絡買主之兜售舉止或有買主與被告2人接觸欲
      購買毒品，均未見公訴人提出合理之說明及舉證加以證明
      。而於被告甲○○身上扣得之帳冊1本，被告甲○○供稱
      係記載其與他人賭博輸贏之情形，觀諸該帳本之內容，多
      係「＋1500家」、「＋3000」等相似之記載，並無明確之
      文字顯示該帳冊與毒品販售之情節相關；於被告丙○○身
      上扣得之帳冊1本，其上雖有「12、11星期二拿硬3萬5千
      」、「小頭還3千2百」、「饅頭軟×1千」、「12、17星
      期一饅頭〈女〉4百」、「小瓶〈女〉3百」、「阿奇〈男
      〉3千5給1千欠2千5百」等文字，而得據以懷疑其中「軟
      」、「硬」、「男」、「女」係指海洛因及甲基安非他命
      ，惟就此被告丙○○辯稱該帳冊乃記載其向他人購買之毒
      品數量，而該帳冊內之「饅頭」、「小瓶」、「阿奇」等
      人，真實姓名年籍均不詳，本院無從傳訊到庭，卷內又無
      其他證據得以佐證被告確曾販售毒品予「饅頭」等人，被
      告丙○○前開辯解，並非絕不可信，是尚難以被告丙○○
      於前開帳冊上所為之簡略記載，即認定被告2人身上所扣
      得之帳冊已明確記載販賣毒品之資料，而為被告2人有意
      圖販賣而持有毒品犯行之不利證據。
    (4)另扣案之分裝勺2支，乃一般施用毒品者常見之自備工具
      ，扣案之行動電話2支，尤係一般人常見之隨身攜帶物品
      ，均難遽採為被告2 人意圖販賣而持有第一級、第二級毒
      品之不利事證。公訴人雖又以被告甲○○使用之00000000
      00號行動電話乃以蔣聖榮之名義申請，且該支電話與以陳
      敏昌名義申請之0000000000號行動電話有密集之通話情形
      ，推認被告甲○○係以0000000000號行動電話供販售毒品
      之用等語。然使用他人之行動電話或借用他人之名義申辦
      行動電話，均非罕見，尚難以此率論被告利用該行動電話
      作為販售毒品之工具而有販賣毒品之意圖。況依卷附通聯
      紀錄所示（96年度偵字第29971號偵查卷第120頁至第123
      頁），0000000000號、0000000000號2支行動電話雖有頻
      繁之通話紀錄，惟通話期間多介於96年12月7日至同月16
      日間，96年12月17日、18日則僅有3次通話之紀錄，無足
      佐證被告如何於96年12月17日向「苦瓜」購入毒品後，萌
      生販售毒品營利之意圖。再者，卷內通聯紀錄俱未顯示00
      00000000號、0000000000號等電話與他人通話之內容，證
      人陳敏昌於原審法院審理中亦已到庭證述其從未向被告甲
      ○○或丙○○購買毒品等語（見原審卷第132頁），公訴
      人執上情指稱被告2人有販賣毒品之意圖，尚嫌速斷。
  (三)綜上所述，公訴人所舉事證，尚難說服本院形成被告2人確
    有共同意圖販賣而持有第一級、第二級毒品之心證。此外，
    復查無其他積極證據，足資證明被告2人此部分有何公訴人
    所指之意圖販賣而持有第一級、第二級毒品犯行。而按毒品
    危害防制條例所規定之意圖販賣而持有毒品罪，與同條例所
    規定之持有毒品罪，皆屬初始非以營利為目的而持有毒品，
    為其基本犯罪事實，前者之罪乃後罪之特別規定，係以有販
    賣之意圖而持有為其加重處罰之條件，於訴訟法上仍不失為
    同一性之犯罪事實（最高法院96年度台上字第1772號判決參
    照），本件被告2人既無販賣毒品之意圖，其等此部分所為
    ，應僅構成毒品危害防制條例第11條第1項、第2項之持有第
    一級、第二級毒品之犯行，而被告2人又為供施用而持有前
    開扣案之毒品，業如前述，其等持有毒品之低度行為，又為
    施用毒品之高度行為吸收，並經一次評價，自無其他可以論
    罪之部分（本院暨所屬法院93年法律座談會刑事類提案第6
    號研討結果參照），原審同上見解，因而認公訴意旨所指被
    告2人除前揭施用第一級、第二級毒品之犯行外，應另構成
    意圖販賣而持有第一級、第二級毒品罪一節尚有未合，並就
    此部分不另論罪，經核亦無違誤。
六、末查本件公訴人就一個持有毒品行為，分別以施用毒品與意
    圖販賣而持有毒品起訴，雖原審僅論以施用毒品罪，而公訴
    人又僅就意圖販賣而持有部分提起上訴，然因其持有毒品之
    基礎行為單一，依刑事訴訟法第348條第2項規定，其有關係
    之部分視為亦已上訴，則上訴效力，應及於施用毒品部分，
    併予敘明。檢察官提起上訴，猶執前詞以被告2人身上所扣
    得之帳冊已明確記載販賣毒品之資料，且被告甲○○與他人
    密集通話均使用他人名義所申請之行動電話，足認該電話係
    供販售毒品之工具，被告2人仍應構成意圖販賣而持有毒品
    之犯行，原審認定有誤等語，指摘原判決不當，均已指駁如
    上，本件上訴為無理由，應予駁回。
七、被告連桂鳳經合法傳喚，無正當理由不到庭，爰不待其陳述
    ，逕行判決。
據上論斷，應依刑事訴訟法第368條、第371條，判決如主文。
本案經檢察官覃正祥到庭執行職務。
中    華    民    國    97    年    10    月    8     日
                  刑事第二庭  審判長法  官 洪光燦
                                    法  官 宋明蒼
                                    法  官 李麗玲
以上正本證明與原本無異。
如不服本判決，應於收受送達後十日內向本院提出上訴書狀，其
未敘述上訴之理由者並得於提起上訴後十日內向本院補提理由書
（均須按他造當事人之人數附繕本）。
被告丙○○施用第二級毒品部分不得上訴。
                                    書記官 吳素雲
中    華    民    國    97    年    10    月    8     日
附錄本案論罪科刑法條全文：
毒品危害防制條例第10條
施用第一級毒品者，處6 月以上5 年以下有期徒刑。
施用第二級毒品者，處3 年以下有期徒刑。


司法院資訊處製作；財團法人民間司法改革基金會備份。
